【裁判字號】    97,消債更,1001
【裁判日期】    980827
【裁判案由】    更生事件
【裁判全文】
臺灣臺中地方法院民事裁定          97年度消債更字第1001號
    聲  請  人
    即  債務人  乙○○
    代  理  人  甲○○
上列聲請人即債務人與債權人台北富邦商業銀行股份有限公司、
國泰世華商業銀行股份有限公司、華泰商業銀行股份有限公司、
陽信商業銀行股份有限公司、板信商業銀行股份有限公司、香港
商香港上海豐銀行股份有限公司、遠東國際商業銀行股份有限
公司、玉山商業銀行股份有限公司、台新國際商業銀行股份有限
公司、安泰商業銀行股份有限公司、友邦國際信用卡股份有限公
司間消費者債務清理事件，聲請更生，本院裁定如下：
    主    文
聲請人即債務人乙○○自中華民國98年 8月27日16時起開始更生
程序。
保全處分之聲請駁回。
    理    由
一、按債務人不能清償債務或有不能清償之虞，且無擔保或無優
    先權之債務總額未逾新臺幣1200萬元者，於法院裁定開始清
    算程序或宣告破產前，得向法院聲請更生；又法院開始更生
    程序之裁定，應載明其年、月、日、時，並即時發生效力，
    消費者債務清理條例第 3條、第42條第1項、第45條第1項分
    別定有明文。
二、本件聲請人即債務人聲請意旨略以：因聲請人之財產及收入
    不足以清償債務，前曾依照中華民國銀行公會會員辦理消費
    金融案件無擔保債務協商機制與金融機構成立協商，協商條
    件為月付新台幣30,204元，惟因聲請人每月收入僅約30,000
    元至40,000元，在扣除自己生活必要費用及扶養之費用後，
    實無法依協商條件履行，故聲請人無力繼續履行原協商條件
    ，顯係因非可歸責於己之事由致履行有重大困難，爰請求准
    予裁定開始更生生活等語。
三、經查，聲請人即債務人非從事營業活動之人，所積欠債務未
    逾1200萬元，亦有財產收入狀況說明書、財政部各類所得資
    料清單、中華民國銀行公會會員辦理消費金融案件無擔保債
    務協商機制協議書、還款計劃書及本件債權人清冊暨債權總
    金額表等在卷可考，且經本院訊問調查屬實。
四、次查，聲請人即債務人固曾依中華民國銀行公會會員辦理消
    費金融案件無擔保債務協商機制成立協商，每月應還款30,2
    04元。惟聲請人主張其每月薪資僅約30,000元至40,000元（
    目前約29,500元），而其生活必要開支及扶養費，合計22,9
    12元，亦有其提出診斷證明書｛債務人目前罹患『子宮頸上
    皮細胞輕度變異（CINI）』｝、身分證、戶籍謄本、債權人
    清冊、財產及收入狀況說明書、財團法人金融聯合徵信中心
    當事人綜合信用報告--債務人清理條例前置協商專用債權人
    清冊、協議書、無擔保債務還款計劃、財政部台灣省中區國
    稅財產歸屬資料清清單、財政部台灣省中區國稅局95年、96
    年度綜合所得稅各類所得資料清單附卷可參，且其所列舉之
    金額，衡諸現今一般生活水準，尚屬相當，則其收入扣除上
    開必要支出後，顯已不足清償前所為之協商款項，則本件聲
    請人主張其有不可歸責於己之事由致履行顯有困難，堪認真
    實。
五、末查，聲請人即債務人又無經法院裁定開始清算或宣告破產
    之情事。從而，聲請人請求依消費者債務清理條例裁定准予
    更生，揆諸前揭規定，核無不合，應予准許。
六、至於保全處分部分，因本件既經准予更生，則債權人非依更
    生程序不得行使權利，自無依保全處分再予限制之必要。從
    而，債務人請求保全處分，核無必要，應予駁回。
中    華    民    國    98    年    8     月    27    日
                  民事庭法  官   顏世傑
上為正本係照原本作成
本件不得抗告
本裁定已於98年8月27日16時公告。
中    華    民    國    98    年    8     月    27    日
                        書記官   劉玥秀


司法院資訊處製作；財團法人民間司法改革基金會備份。
